【裁判字號】    89,重訴,64
【裁判日期】    920312
【裁判案由】    侵權行為損害賠償
【裁判全文】
臺灣高等法院臺中分院民事裁定  八十九年度重訴字第六四號
      原      告  丁○○
      被      告  丙○○(即曾.
                  戊○○(即.
                  甲○○
                  乙○○
右被告因盜匪等案件，原告提起附帶民事訴訟請求侵權行為損害賠償事件，經本院刑
事庭裁定移送，玆裁定如左：
      主      文
原告之訴關於被告丙○○、戊○○連帶給付新台幣二千零五十萬元本息部分（即訴之
聲明第三項），及該部分假執行之聲請，均駁回。
原告對於被告甲○○、乙○○之訴及假執行之聲請，均駁回。
訴訟費用由原告負擔。
      理      由
一、按刑事庭移送民事庭之附帶民事訴訟，僅移送後之訴訟程序應適用民事訴訟法，
    至移送前之訴訟行為是否合法，仍應依刑事訴訟法決定之。其於刑事庭移送前提
    起此項附帶民事訴訟，如不合刑事訴訟法第四百八十七條所定之要件者，因其移
    送後之訴訟程序，應適用民事訴訟法，即屬民事訴訟法第二百四十九條第一項第
    六款所謂起訴不備其他要件，自應依該條款之規定，以裁定駁回之。又因犯罪而
    受損害之人，於刑事訴訟程序固得附帶提起民事訴訟，對於被告請求回復其損害
    ，但其請求回復之損害，以被訴犯罪事實所生之損害為限，否則縱令得依其他事
    由，提起民事訴訟，亦不得於刑事訴訟程序附帶為此請求（最高法院六十年台上
    字第六三三號判例參照）。所謂因犯罪而受損害之人，必其個人私權，因犯罪事
    實之侵害，致生損害者，始足當之。本件原告主張被告丙○○、戊○○於民國（
    以下同）八十四年五月五日以新台幣（以下同）一億零五十萬元，向原告丁○○
    買受員林鎮○○段一八三四、一八三七、一八三八、一八三九、一八四０地號土
    地及其上建號一一三八、一四四九、一四五０、一四五一、一四五二號建物，同
    段一六三四、一六三四之一地號土地，扣除向台中市第一信用合作社抵押借款六
    千萬元，及被告丙○○、戊○○之抵押借款二千萬元，被告丙○○、戊○○，尚
    應給付原告丁○○二千零五十萬元等語，惟被告丙○○、戊○○係因共同私行拘
    禁原告丁○○，經本院九十年度重上更(二)字第五０號判處丙○○有期徒刑四年、
    戊○○有期徒刑二年六月，並經最高法院九十一年度台上字第六二四八號判決駁
    回上訴確定在案，有各該刑事判決書在卷可憑。原告丁○○主張之前開事實，並
    非被訴犯罪事實所生之損害，自不得於刑事訴訟程序附帶為此請求。又被告甲○
    ○被訴盜匪（私行拘禁）部分經台灣台中地方法院八十五年度重訴字第二四九號
    、本院八十五年度上訴字第二四００號刑事判決無罪確定在案，乙○○被訴盜匪
    （私行拘禁）部分，經本院八十五年度上訴字第二四００號刑事判決無罪確定在
    案，有各該刑事判決在卷可憑，且經本院調取該案刑事偵審卷查明屬實，依上說
    明，原告即不得於刑事訴訟程序附帶對被告甲○○、乙○○為此項損害賠償之請
    求。因此，原告丁○○以附帶民事訴訟請求被告丙○○、戊○○連帶給付二千零
    五十萬元本息部分（即訴之聲明第三項），及請求被告甲○○、乙○○賠償，及
    各該部分假執行之聲請，均不合法，自應以裁定駁回。
二、據上論結：原告之訴為不合法，依民事訴訟法第二百四十九條第一項第六款、第
    九十五條、第七十八條，裁定如主文。
中      華      民      國    九十二    年      三      月     十二     日
~B1民事第六庭審判長法  官  吳火川
~B2                法  官  吳惠郁
~B3                法  官  饒鴻鵬
右為正本係照原本作成。
如不服本裁定應於裁定送達後十日內向本院提出抗告理由狀（須按他造人數附具繕本
），並繳納抗告裁判費新台幣肆拾伍元及送達用雙掛號郵票拾份（每份拾肆元）。
~B                書記官  陳三軫
中      華      民      國    九十二    年      三      月     十三     日
                                                                        Ｈ


司法院資訊處製作；財團法人民間司法改革基金會備份。
